de: VOC-Regulierungsklasse: Hoher VOC-Gehalt; Niedriger VOC-Gehalt; Unbekannt; VOC-konform; VOC-befreit/Null VOC; Sonstiges
hu: VOC szabályozási osztály: Magas VOC-tartalom; Alacsony VOC-tartalom; Ismeretlen; VOC-kompatibilis; VOC-mentes/nulla VOC-tartalom; Egyéb
sv: VOC-regleringsklass: Hög VOC; Låg VOC; Okänd; VOC-kompatibel; VOC-undantagen/noll VOC; Övrigt
ro-RO: Clasa de reglementare COV: Conținut ridicat de COV; Conținut scăzut de COV; Necunoscut; Conform COV; Exceptat de la COV / Zero COV; Altele
da: VOC-regulerings- eller overholdelsesklasse: Høj VOC; Lav VOC; Ukendt; VOC-kompatibel; VOC-undtaget/nul VOC; Andet
nb: VOC-reguleringsklasse: Høy VOC; Lav VOC; Ukjent; VOC-kompatibel; VOC-unntatt / null VOC; Annet
zh-CN: VOC 监管类别: 高 VOC; 低 VOC; 未知; 符合 VOC 标准; 豁免 VOC/零 VOC; 其他
tr: VOC düzenleyici sınıfı: Yüksek VOC; Düşük VOC; Bilinmiyor; VOC uyumlu; VOC'den muaf/sıfır VOC; Diğer
vi: Lớp quy định VOC: VOC cao; VOC thấp; Không xác định; Tuân thủ VOC; Miễn VOC/không có VOC; Khác
lt-LT: LOJ reglamentavimo klasė: Didelis VOC kiekis; Mažas VOC kiekis; Nežinoma; Atitinka VOC reikalavimus; Netaikomi VOC reikalavimai / nulinis VOC; Kita
th: ประเภทการควบคุม VOC: VOC สูง; VOC ต่ำ; ไม่ทราบ; เป็นไปตามมาตรฐาน VOC; ได้รับการยกเว้น VOC/ปราศจาก VOC; อื่นๆ
pl: Klasa regulacyjna VOC: Wysoka zawartość VOC; Niska zawartość VOC; Nieznana; Zgodne z wymogami VOC; Zwolnione z VOC / zerowa zawartość VOC; Inne
es: Clase regulatoria COV: Alto en VOC; Bajo en VOC; Desconocido; Cumple con VOC; Exento de VOC/cero VOC; Otro
el: Ρυθμιστική κατηγορία VOC: Υψηλό VOC; Χαμηλό VOC; Άγνωστο; Συμβατό με VOC; Εξαιρείται από VOC/μηδενικό VOC; Άλλο
ru: Класс VOC-регулирования: Высокое содержание ЛОС; Низкое содержание ЛОС; Неизвестно; Соответствует стандартам ЛОС; Освобождено от ЛОС/нулевое содержание ЛОС; Другое
fr: Classe réglementaire relative aux COV: Haute teneur en COV; Faible teneur en COV; Inconnu; Conforme aux normes sur les COV; Exempté de COV/zéro COV; Autre
bg-BG: Регулаторен клас по VOC: Високо съдържание на ЛОС; Ниско съдържание на ЛОС; Неизвестно; В съответствие с ЛОС; Изключение за ЛОС/нулево съдържание на ЛОС; Друго
sl-SI: Regulativni razred glede hlapnih organskih spojin (VOC): Visoka vsebnost HOS; Nizka vsebnost HOS; Neznano; V skladu s predpisi o HOS; Izvzeto iz predpisov o HOS / brez HOS; Drugo
sk-SK: Regulačná trieda VOC: Vysoké VOC; Nízke VOC; Neznáme; V súlade s VOC; Oslobodené od VOC/nulové VOC; Iné
en: VOC regulatory class: High VOC; Low VOC; Unknown; VOC compliant; VOC exempt/zero VOC; Other
fi: VOC-sääntelyluokka: Korkea VOC; Matala VOC; Tuntematon; VOC-yhteensopiva; VOC-vapautettu / nolla VOC; Muu
ja: VOC規制クラス: 高VOC; 低VOC; 不明; VOC準拠; VOC免除 / ゼロVOC; その他
nl: VOC regelgevingsklasse: Hoog VOC; Laag VOC; Onbekend; VOC-conform; VOC-vrijgesteld/nul VOC; Overige
pt-PT: Classe regulamentar VOC: Alto teor de COV; Baixo teor de COV; Desconhecido; Compatível com os regulamentos para COV; Isento de COV/sem COV; Outro
pt-BR: COV classe regulatória: Alto teor de VOC; Baixo teor de VOC; Desconhecido; Compatível com VOC; Isento de VOC/Zero VOC; Outro
ko: VOC 규제 등급: 고 VOC; 저 VOC; 알 수 없음; VOC 준수; VOC 면제/무 VOC; 기타
cs: Regulační třída VOC: Vysoký obsah VOC; Nízký obsah VOC; Neznámá; V souladu s nařízeními o VOC; Vyňato z nařízení o VOC / bez VOC; Jiné
it: Classe regolamentare dei COV: Ad alto contenuto di VOC; A basso contenuto di VOC; Sconosciuto; Conforme VOC; Esente VOC/zero VOC; Altro
hr-HR: Regulatorni razred VOC-a: Visok udio VOC-a; Nizak udio VOC-a; Nepoznato; U skladu s VOC-om; Izuzeće od VOC-a / nula VOC-a; Ostalo
zh-TW: VOC 法規等級: 高 VOC; 低 VOC; 未知; 符合 VOC 規範; VOC 豁免/零 VOC; 其他